臺灣桃園地方法院刑事判決　　　　　　 96年度簡上字第209號
上　訴　人
即　被　告　甲○○
　　　　　　　　　　國民
上列被告因毒品危害防制條例案件，不服本院於中華民國96年3
月9 日以96年度壢簡字第487 號第一審刑事簡易判決（起訴書案
號：96年度偵字第1817號），提起上訴，本院管轄之第二審合議
庭判決如下：
    主  文
上訴駁回。
甲○○緩刑貳年。
    事實及理由
一、本案經本院審理結果，認第一審判決被告甲○○ (聲請簡易
    判決處刑書、原一審判決均誤載為馮鳳「婷」，應予更正)
    因違反毒品危害方制條例案件，持有第一級毒品，處有期徒
    刑4 月，如易科罰金，以新臺幣1 千元折算1 日，其認事用
    法及量刑均無不當，應予維持。另原第一審刑事簡易判決所
    載之事實、證據及理由，除有關事實部分補充：『甲○○於
    民國95年9 月30日下午約2 時許，在桃園縣中壢市○○○路
    與延平路口之「遊騎兵電動遊藝場」內，向姓名年籍不詳綽
    號「阿頭」之成年男子購買第一級毒品海洛因14小包。』外
    ，其餘均引用原一審判決及聲請簡易判決處刑書所載（如附
    件本院96年度壢簡字第487 號刑事判決及檢察官聲請簡易判
    決處刑書）。
二、上訴意旨略以：上訴人即被告係癌症末期患者，已經多次化
    學治療，因醫師所開立之止痛藥無法完全止痛，不得已下方
    購買第一級毒品海洛因欲施用止痛，故就原判決提起上訴，
    以期輕判或宣告緩刑等語。
三、經查，被告甲○○於95年9 月30日下午2 時許，在桃園縣中
    壢市○○○路與延平路口「遊騎兵電動遊藝場」內，為施用
    第一級毒品海洛因，向姓名年籍不詳綽號「阿頭」之成年男
    子購買海洛因共14小包而持有之犯罪事實，於警詢、偵訊及
    本院行準備程序及審理時均坦承不諱，並有扣案之白色粉末
    狀物品共14小包、該等14小包白色粉末狀物品照片共4 張在
    卷可稽。而該14小包白色粉末經送驗結果認：「均含第一級
    第6 項毒品海洛因成分」之事實，有法務部調查局95年11月
    4 日調科壹字第09523032520 號鑑定書附卷足參。且被告於
    為警查獲後經警採集尿液送驗結果，未呈鴉片類毒品陽性反
    應等情，另有台灣檢驗科技股份有限公司95年10月30日CH/2
    006/A0671 號濫用藥物尿液檢驗報告在卷可憑，是足徵被告
    購買上開第一級毒品後確尚未施用而持有即為警查獲，均核
    與被告持有該第一級毒品海洛因之自白相符。此外，尚有桃
    園縣政府警察局中壢分局扣押筆錄、桃園縣政府警察局中壢
    分局被採尿人姓名編號對照表可佐，被告犯行洵堪認定。
三、核被告甲○○所為，係違反毒品危害防制條例第11條第1 項
    之持有第一級毒品罪。原審認被告持有第一級毒海洛因14小
    包事證明確，並審酌被告雖持有海洛因之數量達14小包，但
    總淨重僅0.57公克而已，持有之時間非長；犯後又坦承犯行
    ，態度尚佳等一切情狀，依刑事訴訟法第449 條第1 項前段
    、第450 條第1 項、第454 條第2 項，毒品危害防制條例第
    11條第1 項、第18條第1 項前段，刑法第11條前段、第41條
    第1 項前段，判處被告有期徒刑4 月，如易科罰金，以新臺
    幣1 千元折算1 日，扣案之第一級毒品海洛因14小包 (合計
    淨重0.25公克、空包裝重3.24公克)， 沒收銷燬之。其認事
    用法並無違誤。被告上訴意旨未能具體指摘原判決認事用法
    有何疏漏或違誤之處，而對原判決提起上訴認原審量刑過重
    ，其上訴無理由，應予駁回。另查，被告因罹患右側乳癌，
    於93年6 月10日住院，同年6 月11日接受右側乳癌切除手術
    ，術後又曾多次住院及門診，直至96年5 月15日止仍在門診
    等情，有長庚紀念醫院診斷證明書、同院預約回診單附卷可
    按，是被告確有患乳癌之疾，其辯稱係因患部疼痛購買海洛
    因欲施用止痛應為可採。本院認被告以其所患癌症欲施用海
    洛因止痛，與一般持有毒品者之情形有別，不能一概而論，
    且被告無其他前科之事實，有臺灣高等法院被告前案紀錄表
    在卷可參，故原宣告之刑以暫不執行為適當，爰依法併予宣
    告緩刑2 年。
四、據上論斷，應依刑事訴訟法第455 條之1 第1 項、第3 項、
    第368 條、刑法第74條第1 項第1 款，判決如主文。
案經檢察官丁俊成到庭執行職務。
中　　華　　民　　國　　96　　年　　6 　　月　　25　　日
                刑事第六庭  審判長  法  官  黃  梅  淑
                                    法  官  林  哲  賢
                                    法  官  崔  秉  君
以上正本證明與原本無異。
不得上訴。
      　　　　　　　　　　　　　　　書記官　劉  霜  潔
中　　華　　民　　國　　96　　年　　6 　　月　　25　　日
